【裁判字號】    97,易,2241
【裁判日期】    970929
【裁判案由】    詐欺
【裁判全文】
臺灣臺北地方法院刑事判決              97年度易字第2241號
公  訴  人  臺灣臺北地方法院檢察署檢察官
被      告  甲○○
                    （現另案在臺灣彰化監獄執行中）
指定辯護人  本院公設辯護人 曾德榮
上列被告因詐欺案件，經檢察官追加起訴（97年度蒞追字第13號
，原起訴案號：97年度偵緝字第65號，本院以97年度易字第1677
號審理），本院判決如下：
    主  文
甲○○意圖為自己不法之所有，以詐術使人將本人之物交付，累
犯，處有期徒刑伍月，如易科罰金，以新臺幣壹仟元折算壹日。
    事  實
一、甲○○前有多次詐欺而為法院判決有罪確定之紀錄，其中一
    次於民國八十八年間，為臺灣臺南地方法院以八十八年度易
    字第一六七九號判決應執行有期徒刑二年，刑後強制工作三
    年，徒刑部分，於九十二年三月一日執行完畢。又基於意圖
    為自己不法所有，以詐術使人將本人之物交付之犯意，於九
    十六年五月二十四日上午十時許，在交通部臺灣鐵路管理局
    臺北運務段臺北車站（下稱臺北火車站）東三門前，向寒舍
    餐旅管理顧問股份有限公司臺北喜來登大飯店（下稱喜來登
    飯店）特約車隊司機乙○○佯稱：要送臺北火車站站長禮物
    ，但沒有帶現金，然其住在喜來登飯店，有信用卡押在該飯
    店，乙○○可向該飯店櫃臺請款，無庸擔心不獲清償云云，
    使乙○○陷於錯誤，交付新臺幣（下同）三千元與甲○○。
    甲○○得逞後，旋購買往嘉義的火車票搭車南下而逃逸無蹤
    。
二、案經乙○○訴由臺北市政府警察局中正第一分局報告臺灣臺
    北地方法院檢察署檢察官偵查追加起訴。
    理  由
壹、程序方面：被告甲○○及其指定辯護人對於公訴人提出之證
    據資料，均不爭執其證據能力，本院審酌該等言詞供述及書
    面作成時之狀況，並無不宜作為證據之情事，依刑事訴訟法
    第一百五十九條之五第二項規定，得作為證據。
貳、實體方面：
一、訊據被告對上開犯行坦承不諱，核與證人即告訴人乙○○證
    述情節相符（偵查卷第二、三頁，本院卷第三八至四○頁參
    照），足以擔保被告前開任意性自白與事實相符，事證明確
    ，應予論處。
二、核被告所為，係犯刑法第三百三十九條第一項詐欺取財罪。
    被告具事實欄所示刑之執行紀錄，此有臺灣高等法院被告前
    案紀錄表在卷可稽，其於受有期徒刑執行完畢後五年內故意
    再犯本案有期徒刑以上之刑之罪，為累犯，應依刑法第四十
    七條第一項規定加重其刑。爰審酌被告犯罪之動機、目的，
    行騙之手段，詐得之金額，犯後雖一度砌詞矯飾，但終能坦
    承不諱，然素行不良（有十餘次詐欺之犯罪紀錄）及其他一
    切情狀，量處如主文所示之刑，並諭知易科罰金折算標準，
    以資儆懲。
據上論斷，應依刑事訴訟法第二百九十九條第一項前段，刑法第
三百三十九條第一項、第四十七條第一項、第四十一條第一項前
段，刑法施行法第一條之一，判決如主文。
本案經檢察官蔡偉逸到庭執行職務。
中    華    民    國    97    年    9    月    29     日
                  刑事第十庭  審判長法  官  林春鈴
                                    法  官  呂煜仁
                                    法  官  姚念慈
上正本證明與原本無異。
如不服本判決，應於判決送達後10日內向本院提出上訴狀（應抄
附繕本）。告訴人或被害人如對於本判決不服者，應具備理由請
求檢察官上訴，其上訴期間之計算係以檢察官收受判決正本之日
期為準。
                                    書記官  劉芸珊
中    華    民    國    97    年    9     月    30    日
附錄本案論罪科刑法條全文：
刑法第三百三十九條第一項
意圖為自己或第三人不法之所有，以詐術使人將本人或第三人之
物交付者，處五年以下有期徒刑、拘役或科或併科一千元以下罰
金。


司法院資訊處製作；財團法人民間司法改革基金會備份。
